臺灣高等法院臺中分院刑事判決　　　　 96年度上訴字第898號
上　訴　人
即　被　告　乙○○
　　　　　　　　　　（
指定辯護人　本院公設辯護人　丙○○
上列上訴人因違反槍砲彈藥刀械管制條例案件，不服臺灣臺中地
方法院95年度訴字第3918號，中華民國96年2月7日第一審判決（
起訴案號：臺灣臺中地方法院檢察署95年度偵字第24247號），
提起上訴，本院判決如下：
    主  文
上訴駁回。
    事  實
一、乙○○前於民國八十六年間因重利罪，經本院於八十九年七
    月三日判處有期徒刑七月確定，復於九十一年間因違反山坡
    地保育利用條例案件，經臺灣臺中地方法院於九十四年五月
    九日判處有期徒刑十月確定，於九十三年十一月五日入監執
    行，於九十五年一月二十七日假釋出監，於九十五年四月二
    十三日縮刑期滿執行完畢。其於九十三年十月間某日，在臺
    中市○○路住處，受友人張簡文堯（已死亡，另經檢察官不
    起訴處分）之託保管藏放置於黑色提包內之具殺傷力之美國
　　ＲＵ　ＧＥＲ廠製Ｐ九五ＤＣ型口徑九ＭＭ制式半自動手槍
  　一支（槍枝管制編號為0000000000號，部分槍號
    已遭磨滅，經以電解腐蝕法重現結果，研判槍號為「000
    0000」，機械性能良好，可擊發同口徑制式子彈，含
  　彈匣二個）及具殺傷力之口徑九ＭＭ制式子彈十五顆（查獲
    後經試射六顆鑑驗），並將上開槍、彈藏放在臺中市大肚山
    山坡上，未經許可，寄藏上開制式手槍及子彈。嗣於九十五
    年十月二十五日前往取出上開槍、彈，於翌日晚間八時五分
    許，在臺中市○○區○○路二段一二三號旁為警查獲，並扣
    得其內有制式手槍一支（含彈匣二個）、制式子彈十五顆之
    黑色手提包一個。
二、案經臺中市警察局第五分局報告臺灣臺中地方法院檢察署檢
    察官偵查起訴。
    理  由
一、訊據上訴人即被告乙○○對於上開犯罪事實坦承不諱，並有
    扣案之具殺傷力制式九０手槍一支、子彈十五顆（其中六顆
    業經試射）扣案可稽，上開槍彈經內政部警政署刑事警察局
    鑑定結果，以送鑑制式九０手槍一支（槍枝管制編號為00
    00000000號）認係美國ＲＵＧＥＲ廠製Ｐ九五ＤＣ
    型口徑九ＭＭ制式半自動手槍，部分槍號已遭磨滅，經以電
    解腐蝕法重現結果，研判槍號為「３１１　O　０７２」，
    機械性能良好，可擊發同口徑制式子彈，送鑑制式子彈十五
    顆（試射六顆），認均係口徑九ＭＭ式子彈，認均具殺傷力
    等情，有內政部警政署刑事警察局九十五年十二月十八日刑
    鑑字第０九五０一六五九一二號槍彈鑑定書一紙在卷可稽。
    足徵被告自白顯與事實相符。本案事證已臻明確，被告犯行
    至堪認定，應予依法論科。
二、按寄藏手槍、子彈罪均為繼續犯，於其終止寄藏之前，犯罪
    行為仍在繼續實施之中，其間法律縱有變更，但其行為既繼
    續實施至新法施行以後，自無行為後法律變更之可言，而無
    刑法第二條第一項之適用，應逕行依裁判時之新法處罰。被
    告上開犯罪期間，槍砲彈藥刀械管制條例固曾經總統於九十
    四年一月二十六日修正公布，惟因被告所犯上開二罪之寄藏
    行為，性質上均係屬犯罪行為之繼續，而非屬犯罪狀態之持
    續，故尚無新舊法比較之問題。次按寄藏及持有，均係將物
    置於自己實力支配之下，僅寄藏必先有他人之持有行為，而
    後始為之受寄代藏而已，故寄藏之受人委託代為保管，其保
    管之本身，亦屬持有，不過，此之持有係受寄之當然結果。
    槍砲彈藥刀械管制條例既將持有與寄藏為分別之處罰規定，
    則單純之持有，固不包括寄藏，但寄藏之受人委託代為保管
    ，其保管之本身所為之持有，既係寄藏之當然結果，法律上
    自宜僅就寄藏行為包括之評價，不宜另就持有予以論罪（參
    考最高法院七十四年度台上字第三四００號判例意旨）。是
    核被告所為，係犯槍砲彈藥刀械管制條例第七條第四項未經
    許可，寄藏手槍罪與同條例第十二條第四項未經許可，寄藏
    子彈罪。起訴書原認被告係犯持有手槍罪及持有子彈罪，尚
    有誤會，惟業經一審公訴檢察官當庭變更為寄藏手槍罪及寄
    藏子彈罪，合先敘明。而被告受託寄藏制式手槍、子彈，當
    然同時持有制式手槍及子彈，依照前揭說明，不再論以持有
    制式手槍、子彈罪責。被告同時寄藏制式手槍及制式子彈之
    行為，係一行為觸犯二罪名，為想像競合犯，應依刑法第五
    十五條之規定，從一重之槍砲彈藥刀械管制條例第七條第四
    項未經許可寄藏手槍罪處斷。又被告雖於寄藏上開手槍、子
    彈後，於九十三年十一月十五日因案入監執行，於九十五年
    一月二十七日縮刑期滿執行完畢，期間雖因案執行，惟被告
    受寄槍彈藏放，出監後即予取出，見其雖因案入監執行，然
    仍有寄藏槍彈之意，尚未能以其因案執行而解免其罪責。又
    被告前於八十六年間因重利罪，經本院於八十九年七月三日
  　判處有期徒刑七月確定，復於九十一年間因違反山坡地保育
    利用條例案件，經臺灣臺中地方法院於九十四年五月九日判
    處有期徒刑十月確定，經於九十三年十一月五日入監執行，
    於九十五年一月二十七日假釋出監，於九十五年四月二十三
    日縮刑期滿執行完畢等情，有刑案資料查註紀錄表、臺灣高
    等法院被告前案紀錄表各一份在卷可參，查寄藏槍彈行為屬
    行為繼續之繼續犯，其寄藏之始至查獲為止，犯罪行為均在
    繼續中，其違法性及可罰性亦未終止，被告寄藏犯行橫跨上
    開案件有期徒刑執行完畢之前後，仍屬受有期徒刑執行完畢
    後，五年內故意再犯本件有期徒刑以上之罪，為累犯，應依
    刑法第四十七條第一項之規定加重其刑；原審以被告犯罪事
    證明確，並審酌被告受託寄藏上開制式槍彈殺傷力高於一般
    改造槍彈甚多，潛在危害甚鉅，惟其犯罪後坦承犯行，應有
    悔意，態度尚佳等一切情狀，量處被告有期徒刑五年六月，
    併科罰金新臺幣十二萬元，及就罰金部分依刑法第四十二條
    第三項前段規定，諭知易服勞役之折算標準，暨就扣案之制
    式九０手槍一支（含彈匣二個），驗餘制式子彈九顆依據刑
    法第三十八條第一項第一款之規定宣告沒收，又說明送驗試
    射子彈及扣案黑色提包不予宣告沒收之理由，認事用法核無
    違誤，量刑亦稱妥適，被告上訴意旨請求從輕並無理由，應
    予駁回。
據上論結，應依刑事訴訟法第三百六十八條，判決如主文。
本案經檢察官甲○○到庭執行職務。
中　　華　　民　　國　　96　　年　　7 　　月　　19　　日
            刑事第一庭　審判長法　官　陳　紀　綱
                              法　官　王　國　棟
                              法　官　姚　勳　昌
上列正本證明與原本無異。
如不服本判決應於收受送達後十日內向本院提出上訴書狀，其未
敘述上訴之理由者並得於提起上訴後十日內向本院補提理由書（
均須按他造當事人之人數附繕本）。
                              書記官  吳　宗  玲
中　　華　　民　　國　　96　　年　　7 　　月　　19　　日
附錄法條：
槍砲彈藥刀械管制條例第七條第四項
未經許可，持有、寄藏或意圖販賣而陳列第一項所列槍砲、彈
藥者，處五年以上有期徒刑，併科新台幣一千萬元以下罰金。
槍砲彈藥刀械管制條例第十二條第四項
未經許可，持有、寄藏或意圖販賣而陳列子彈者，處五年以下有
 期徒刑，併科新臺幣三百萬元以下罰金。
